臺灣高等法院高雄分院刑事裁定　　　　100年度聲再字第160號
聲　請　人
即受判決人　王俊龍
上列聲請人因詐欺案件，對於本院100 年度上易字第543 號中華
民國100 年11月8 日確定判決（起訴案號：臺灣高雄地方法院檢
察署99年度偵字第8503、16316 號），聲請再審，本院裁定如下
：
    主  文
再審之聲請駁回。
    理  由
一、聲請意旨略以：原確定判決認受判決人王俊龍與王卓祺、郭
    于榛等人共同意圖為自己不法之所有，並基於詐欺取財之犯
    意聯絡，先推由王卓祺承租高雄市○○區○○街72之1 號8
    樓房屋作為置放電腦等詐騙工具基地，再由郭于榛向電信公
    司申辦網路，由受判決人王俊龍操作電腦主機系統，透過電
    腦網路隨機大量發送詐騙之語音簡訊至中國大陸地區之寧夏
    省固原市、中衛市、吳忠市等地之電話，如大陸地區人民打
    電話詢問，受判決人王俊龍及郭于榛等人即對大陸地區人民
    進行詐欺取財之行為，受判決人王俊龍等人依此方式，分別
    於民國98年10月12日、17日、19日、20日、21日、31日，對
    多位真實姓名、年籍均不詳之大陸地區人民進行詐欺取財之
    行為，致使多位大陸地區人民均陷於錯誤而分別匯款至指定
    之大陸地區中國工商銀行帳戶內，詐得款項再由受判決人王
    俊龍等人依比例分配取得。然依郭于榛於100 年7 月1 日準
    備書狀提出之中華電信股份有限公司高雄營運處100 年5 月
    27日高一服字第1000000161號函影本所記載，郭于榛向電信
    公司申辦網路之申請日及竣工日分別為98年10月22日、98
    年10月23日，受判決人王俊龍自不可能於郭于榛申辦網路之
    申請日及竣工日前之98年10月12日、17日、19日、20日、21
    日以電話實施詐騙。原確定判決對此足生影響於判決之重要
    證據漏未審酌，為此依刑事訴訟法第421 條規定聲請再審。
二、按刑事訴訟法第421 條規定，不得上訴於第三審法院之案件
    ，其經第二審確定之有罪判決，如就足生影響於判決之重要
    證據漏未審酌者，亦得為受判決人之利益，聲請再審。依此
    ，必第二審確定之有罪判決就足生影響於判決之重要證據漏
    未審酌，受判決人始得依刑事訴訟法第421 條規定聲請再審
    。
三、經查：
    (一)原確定判決認受判決人王俊龍於98年10月12日、17日、19
      日、20日、21日、31日向多位真實姓名、年籍均不詳之大
      陸地區人民詐取財物之事實，係以受判決人王俊龍迭於臺
      灣高雄地方法院及本院關於原確定判決案件審理中坦承不
      諱（見原確定判決原審卷第108 頁反面、原確定判決案件
      本院卷第95、96、107 頁），並有高雄市政府警察局刑警
      大隊扣押物品目錄表、搜索扣押筆錄、扣押物品收據／證
      明書、贓證物照片、筆記內容、林政凱之高雄桂林郵局帳
      戶之交易明細資料、中華郵政股份有限公司台中郵局99年
      5 月27日中管字第0991803225號函及其附件、臺灣高雄地
      方法院檢察署100 年1 月7 日雄檢泰雨99偵8503字第0206
      52號函及其附件等資料附卷可稽，足認受判決人王俊龍自
      白核與事實相符，因認受判決人王俊龍之詐欺取財犯行應
      堪認定。
    (二)又原確定判決同案被告郭于榛向中華電信股份有限公司申
      裝光纖電路之受理日及裝機竣工日分別為98年10月22日、
      98年10月23日，有中華電信股份有限公司高雄營運處100
      年5 月27日高一服字第1000000161號函（下簡稱中華電信
      函）足憑，且經原確定判決同案被告郭于榛已於100 年7
      月1 日原確定判決案件調查中提出，亦據本院調卷查明無
      訛（見本院100 年度上易字第543 號卷第40頁）。
    (三)再觀諸原確定判決理由欄論述，其就上開中華電信函固未
      經審酌。然受判決人王俊龍迭次陳述自98年9 月間起在高
      雄市○○區○○街241 號參與詐騙，自98年10月間始遷至
      高雄市○○區○○街72之1 號8 樓繼續實施詐騙，且扣案
      之筆記所記載「工行：區0756 工00000 000000000000355
      0492# 密123123」係人頭帳戶等語（見原確定判決案件警
      卷1 第14頁、原確定判決案件偵查卷1 第4 、28頁），並
      有扣案筆錄記可參（見原確定判決案件警卷1第68 頁），
      再經廣東省人民檢察院協助調查結果，始得知於98年10月
      12日、17日、19日、20日、21日、31日有真實姓名、年籍
      均不詳之大陸地區人民遭詐騙後匯款至中國工商銀行巫欣
      旺所有卡號0000000000000000492 號帳戶內（詳如原確定
      判決附表一所載），此亦有臺灣高雄地方法院檢察署100
      年1 月7 日雄檢泰雨99偵8503字第020652號函及所附法務
      部99年11月16日法檢決字第0990807765書函、廣東省人民
      檢察院粵檢發協字（2010）第147 號函、中國工商銀行申
      請書、交易明細等足憑（見原確定判決案件原審卷第66－
      75頁），是受判決人王俊龍自白於98年10月12日、17日、
      19日、20日、21日、31日向多位真實姓名、年籍均不詳之
      大陸地區人民詐取財物，應可認與事實相符。至依上開中
      華電信函所載，原確定判決同案被告郭于榛向中華電信股
      份有限公司申裝光纖電路之受理日及裝機竣工日雖在受判
      決人王俊龍於98年10月12日、17日、19日、20日、21日實
      施詐欺取財犯行之後，僅足以證明受判決人王俊龍並非以
      原確定判決同案被告郭于榛向中華電信股份有限公司申裝
      之光纖電路實施詐欺取財，尚不足以證明受判決人王俊龍
      未於98年10月12日、17日、19日、20日、21日向真實姓名
      、年籍均不詳之大陸地區人民詐騙財物，原確定判決固漏
      未就此說明，但上開中華電信函既未能據為受判決人王俊
      龍無罪之判決，即非屬足生影響於原確定判決之重要證據
      。
    綜上所述，受判決人王俊龍所舉中華電信函非屬足生影響於
    原確定判決之重要證據，其據以聲請再審，即無理由，應予
    駁回。
四、依刑事訴訟法第434 條第1項裁定如主文。
中    華    民    國  100     年    11    月    30    日
                    刑事第八庭  審判長法  官  李炫德
                                      法  官  徐美麗
                                      法  官  郭玫利
以上正本證明與原本無異。
不得抗告。
中    華    民    國  100     年    11    月    30    日
                                      書記官  梁美姿